臺灣新竹地方法院刑事判決
111年度易字第155號
公  訴  人  臺灣新竹地方檢察署檢察官
被      告  何冠群


上列被告因詐欺案件，經檢察官提起公訴（110年度偵字第8506
號），於本院準備程序進行中，被告就被訴事實為有罪之陳述，
經合議庭裁定由受命法官獨任進行簡式審判程序，判決如下：
    主      文
何冠群犯詐欺取財罪，共貳罪，各處拘役伍拾日，如易科罰金，
以新臺幣壹仟元折算壹日。應執行拘役柒拾日，如易科罰金，以
新臺幣壹仟元折算壹日。緩刑貳年。
    事實及理由
一、本件犯罪事實及證據除證據部分應補充「帳戶個資檢視、周
    禹丞之內政部警政署反詐騙諮詢專線紀錄表、臺北市政府警
    察局信義分局吳興派出所受理詐騙帳戶通報警示簡便格式表
    、金融機構聯防機制通報單、臺北市政府警察局信義分局吳
    興派出所受理各類案件紀錄表及受理刑事案件報案三聯單、
    林宜德之宜蘭縣政府警察局刑事警察大隊受（處）理案件證
    明單、受理各類案件紀錄表、被告之支付寶之支付紀錄截圖
    、告訴人何冠群之中國信託銀行存摺封面、林宜德之內政部
    警政署反詐騙諮詢專線紀錄表、宜蘭縣政府警察局刑事警察
    大隊受理詐騙帳戶通報警示簡便格式表及金融機構聯防機制
    通報單、被告何冠群於本院準備程序及簡式審判程序時之自
    白及被告償還告訴人何冠群及周禹丞2人之匯款紀錄（見偵
    查卷第9頁、第11頁、第13頁至第16頁、第31頁至第32頁、
    第34頁至第35頁、第40頁、第42頁、第50頁至第52頁，本院
    卷第35頁、第39頁、第41頁至第45頁）」外，餘均引用檢察
    官起訴書之記載（如附件）。
二、論罪科刑
  ㈠核被告何冠群所為，均係犯刑法第339條第1項之詐欺取財罪
    。又被告先後2次向告訴人林宜德詐取財物之行為，係於密
    切接近時間及地點，侵害同一之法益，各行為之獨立性極為
    薄弱，依一般社會健全觀念，在時間差距上，難以強行分開
    ，應視為數個舉動之接續施行，合於包括之一行為予以評價
    ，為接續犯，應論以一罪。被告先後向告訴人林宜德及周禹
    丞為詐欺取財犯行，犯意各別、對象不同，行為互殊，應與
    分論併罰。
　㈡爰以行為人之責任為基礎，審酌被告不思以正當方法獲取金
    錢，僅因沈迷於線上遊戲，欠缺遊戲點數，竟施詐術使告訴
    人林宜德及周禹丞陷於錯誤，而取得上開財物，其濫用告訴
    人2人對被告之信賴，漠視法紀且不尊重他人財產權，實值
    非難；惟被告犯後坦承犯行，犯後態度良好，兼衡其自述大
    學畢業之智識程度、目前擔任保全工作，月薪新臺幣（下同
    ）3萬7,000元之生活狀況（見本院卷第39頁），且被告已與
    告訴人2人達成和解，並於111年3月28日給付賠償款完畢，
    此有和解書及網路銀行轉帳匯款截圖在卷可佐（見偵查卷第
    90頁至第91頁，本院卷第41頁至第45頁），告訴人2人所受
    損害業已減輕等一切情狀，分別量處如主文所示之刑，並定
    其應執行刑暨均諭知易科罰金之折算標準，以資懲儆。
　㈢再查，被告前未曾因故意犯罪受有期徒刑以上刑之宣告，有
    臺灣高等法院被告前案紀錄表1份在卷可憑，其因一時失慮
    ，偶罹刑典，惟犯後坦承犯行，頗具悔意，經此偵審程序及
    刑之宣告後，當知所警惕，且被告業與告訴人2人達成和解
    ，並賠償告訴人2人，已如前述，而告訴人周禹丞表示對於
    量刑並無意見，願意原諒被告，同意本院給予被告緩刑，而
    因告訴人林宜德出國，無法詢問其之意見，有本院公務電話
    紀錄及本院準備程序筆錄上之記載在卷可佐（見本院卷第29
    頁、第35頁），本院認前開對其所宣告之刑以暫不執行為適
    當，爰依刑法第74條第1項第1款之規定，宣告緩刑2年，以
    啟自新。
  ㈣末查，本案被告為上開詐欺取財犯行，詐得如起訴書事實欄
    一㈠、㈡所示之物，業據被告與告訴人林宜德與周禹丞，分別
    於110年9月13日及同年月14日達成和解，並分別賠償10萬5,
    000元及2萬4,000元完畢，有和解書及網路銀行轉帳匯款截
    圖在卷足憑（見偵查卷第90頁至第91頁，本院卷第41頁至第
    45頁），而其中和解之性質本即有以和解內容取代原受損害
    內容（金額）之意，則告訴人2人所受損害既已能獲得彌補
    ，如再將該犯罪所得諭知沒收或追徵，容有過苛之虞，是參
    酌刑法第38條之1第5項立法理由所揭示「優先保障被害人因
    犯罪所生之求償權」之意旨，暨同法第38條之2第2項避免過
    苛之立法精神，本院因認就告訴人2人分別遭被告詐取財物
    之犯罪所得，自無再宣告沒收犯罪不法利得之必要，爰不予
    宣告沒收。
據上論斷，應依刑事訴訟法第273條之1第1項、第299 條第1項前
段、第310條之2、第454條第2項，判決如主文。
本案經檢察官張凱絜提起公訴，檢察官孫立婷到庭執行職務。
中　　華　　民　　國　 111　　年　　4　　月　　11　　日
                   刑事第五庭  法  官  華澹寧
以上正本證明與原本無異。　　　　　　　　　 
如不服本判決應於收受本判決後20日內向本院提出上訴書狀，上
訴書狀應敘述具體理由。上訴書狀未敘述上訴理由者，應於上訴
期間屆滿後20日內補提理由書狀於本院（均須按他造當事人之人
數附繕本）「切勿逕送上級法院」。
中　　華　　民　　國　 111　　年　　4　　月　　11　　日
                               書記官  吳羽君
附錄本案論罪科刑法條：
刑法第339條第1項
意圖為自己或第三人不法之所有，以詐術使人將本人或第三人之
物交付者，處5 年以下有期徒刑、拘役或科或併科50萬元以下罰
金。
（附件）
臺灣新竹地方檢察署檢察官起訴書　
                                     110年度偵字第8506號
　　被　　　告　何冠群　
上列被告因詐欺案件，已經偵查終結，認應該提起公訴，茲將犯
罪事實及證據並所犯法條分敘如下：
　　　  犯罪事實
一、何冠群意圖為自己不法之所有，基於詐欺取財之犯意，分別
    為下列行為:(一)於民國109年10月6日，以即時通訊軟體微
    信帳號「淡藍色」向林宜德誆稱有管道可兌換人民幣並匯款
    至中國大陸，致林宜德信以為真、陷於錯誤，於同日經由網
    路銀行將新臺幣(下同)10萬元匯入何冠群所申辦之中國信託
    商業銀行帳號000-000000000000號帳戶(下稱中國信託銀行
    帳戶)，何冠群於同日將人民幣3000元匯入林宜德所指定之
    友人王華茹大陸金融帳戶，所餘款項未再匯入，經林宜德詢
    問後，何冠群接續前揭詐欺取財之犯意，於110年1月9日誆
    稱所餘款項遭他人詐騙及須清償高利貸借款為由，復向林宜
    德商借2萬元，由林宜德於同日經由網路銀行匯款2萬元至何
    冠群前揭中國信託銀行帳戶。嗣後何冠群遲未返還相關款項
    ，林宜德始知受騙。(二)於110年2月間，以微信帳號「淡藍
    色」向周禹丞誆稱有Parting交友軟體所使用之貨幣「鑽石
    」可出售，致周禹丞信以為真、陷於錯誤，於110年2月5日
    經由網路銀行匯款2萬4000元至何冠群前揭中國信託銀行帳
    戶。嗣後周禹丞遲未取得「鑽石」始知受騙。
二、案經林宜德、周禹丞訴由彰化縣警察局彰化分局報告偵辦。
    　　　  
    證據並所犯法條
一、證據清單暨待證事實:
編號 證據方法 待證事實 1 被告何冠群警詢、偵查中供述 被告坦承詐騙告訴人林宜德、周禹丞，將取得款項用於個人線上博弈。 2 告訴人林宜德警詢、偵查中指訴 告訴人林宜德遭詐騙之經過。 3 告訴人周禹丞警詢、偵查中指訴 告訴人周禹丞遭詐騙之經過。 4 被告中國信託銀行帳戶交易明細、微信對話紀錄、轉帳紀錄、通聯調閱查詢單 告訴人林宜德、周禹丞遭詐騙將款項匯入被告中國信託銀行帳戶，被告私用款項。 5 和解書2份 告訴人林宜德、周禹丞與被告達成和解，尚未完全履行給付義務。 
二、核被告何冠群所為，係犯刑法第339條第1項之詐欺取財罪嫌
    ，其所犯2次詐欺取財罪間，犯意各別，行為互殊，請予分
    論併罰。被告犯罪所得，請依刑法第38條之1第1項前段、同
    條第3項之規定，宣告沒收，於全部或一部不能沒收或不宜
    執行沒收時，追徵其價額。
三、依刑事訴訟法第251條第1項提起公訴。
　　此      致
臺灣新竹地方法院
中　　華　　民　　國　 110　  年　  12    月　　 6    日
                          　　檢　察　官　張凱絜
本件正本證明與原本無異
中　　華　　民　　國　 110　　年　　12    月　　31　　日
　　　　　　　　　　　　　　　書　記　官  許戎豪